【裁判字號】    99,監,188
【裁判日期】    990831
【裁判案由】    准予處分受監護宣告人不動產
【裁判全文】
臺灣臺南地方法院民事裁定               99年度監字第188號
聲  請  人  乙○○
上列當事人間聲請准予處分受監護宣告人不動產事件，本院裁定
如下：
  主  文
許可聲請人乙○○代理受監護宣告人甲○○（男，民國○○年○月○
日生，身分證統一編號：Ｚ000000000號）處分受監護宣告人甲○
○所有坐落於臺南市○區○○段1163-50地號土地（地目建、面
積78平方公尺，權利範圍全部）及其上臺南市○區○○段3877建
號即門牌號碼為臺南市○區○○路624巷50號建物（權利範圍全
部）。
聲請程序費用新臺幣壹仟元由聲請人負擔。
  理  由
一、按監護人對於受監護人之財產，非為受監護人之利益，不得
    使用、代為或同意處分。監護人為下列行為，非經法院許可
    ，不生效力：(一)代理受監護人購置或處分不動產。(二)代理受
    監護人，就供其居住之建築物或其基地出租、供他人使用或
    終止租賃。監護人不得以受監護人之財產為投資。但購買公
    債、國庫券、中央銀行儲蓄券、金融債券、可轉讓定期存單
    、金融機構承兌匯票或保證商業本票，不在此限，民法第11
    01條定有明文。又上開規定，依民法第1113條之規定，準用
    於成年人之監護。
二、本件聲請意旨略以：受監護宣告人甲○○（男，民國○○年○
    月○日生，身分證統一編號：Ｚ000000000號）前經本院99年
    度監宣字第116號裁定為監護之宣告，並選定聲請人乙○○
    為監護人，指定范國基為會同開具財產清冊之人，並已於99
    年7月8日共同向本院陳報受監護宣告人甲○○之財產清冊。
    為此爰聲請法院准予代理處分受監護宣告人甲○○所有坐落
    於臺南市○區○○段1163-50地號土地及其上臺南市○區○
    ○段3877建號建物等語。
三、經查：
（一）聲請人主張上情，業據其提出同意書、土地登記第二類謄
      本影本及建物登記第二類謄本影本各1件為證，並經本院
      依職調取99年度監宣字第116號卷宗核閱綦詳，堪予認定
      。稽之受監護人甲○○既經為監護之宣告，揆諸前開規定
      ，聲請人為其之監護人，是本件聲請人因有代理處分受監
      護宣告人甲○○名下不動產之必要，而向本院聲請許可，
      自屬有據。
（二）本院審酌受監護宣告人甲○○經醫師鑑定其意識呈呆僵狀
      態，對問話無法回答，必須靠他人協助下可進食、鼻胃管
      幫忙進食，四肢變形無力，無法自我行動，大小便及個人
      衛生須他人完全協助。注意力、判斷能力、對人、時、地
      的定向感、記憶能力、計算能力及抽象思考能力均有明顯
      缺失。並有因精神障礙，致不能為意思表示或受意思表示
      ，或不能辨識其意思表示之效果等情，堪認聲請人為護養
      療治受監護宣告人甲○○確須花費龐大之醫療、照顧及看
      護費用，是為受監護宣告人甲○○之利益，確有處分受監
      護宣告人甲○○所有不動產之必要。從而，依前揭法條規
      定意旨，聲請人即本件受監護宣告人甲○○之監護人，聲
      請准予代理受監護宣告人甲○○處分名下所有之不動產，
      核與受監護宣告人甲○○之利益並無不合，聲請人本件聲
      請應予准許。
四、末按非訟事件法稱關係人者，謂聲請人、相對人及其他利害
    關係人。而依法應由關係人負擔費用者，法院裁定命關係人
    負擔時，應一併確定其數額，非訟事件法第10條、第24條第
    1項分別定有明文。經核本件聲請事件，應徵之程序費用為
    新臺幣1000元，依非訟事件法第21條第1項規定，應由聲請
    人負擔，爰依上開規定併予確定如主文第2項所示，附此敘
    明。
中    華    民    國    99    年    8     月    31    日
                  家事法庭法  官  楊佳祥
以上為正本係照原本作成
如對本裁定抗告須於裁定送達後10日內向本院提出抗告狀。
中    華    民    國    99    年    8     月    31    日
                          書記官  葉芳如

司法院資訊處製作；財團法人民間司法改革基金會備份。
